【裁判字號】    92,自,503
【裁判日期】    920722
【裁判案由】    違反動產擔保交易法
【裁判全文】
臺灣臺中地方法院刑事判決                          九十二年度自字第五三號
    自  訴  人  甲○○○有限公司
    代  表  人  陳曉明
    被      告  乙○○
右列被告因違反動產擔保交易法案件，經自訴人提起自訴，本院判決如左：
    主  文
乙○○動產擔保交易之債務人，意圖不法之利益，將標的物出賣，致生損害於債權人
，處拘役肆拾日，如易科罰金，以佰元折算壹日。
    事  實
一、乙○○於民國九十一年九月四日以動產擔保交易附條件買賣方式，向甲○○○有
    限公司（下稱久玖公司）購買三陽廠牌、車牌號碼ＹＢＦ─０三七號重型機車一
    輛，雙方約定總價款為新台幣（下同）六萬四千零八十元，除頭期款八千元於訂
    約時給付外，餘款分六期給付，自九十一年十月十五日起，以每月為一期，每期
    應於當月十五日給付九千六百八十元，約定標的物存放地為臺中縣太平市○村○
    ○街三一巷十弄十二號，在價金未全部清償前，標的物所有權仍屬出賣人久玖公
    司所有，乙○○僅得占有使用，不得擅自遷移、出賣、出質、移轉、抵押等處分
    ，為動產擔保交易之債務人。詎乙○○僅繳付一期之分期款後，即拒絕給付餘款
    ，且基於意圖不法之利益，於九十一年九月二十四日，將標的物出賣並移轉過戶
    予張淦超，使久玖公司追索無門，致生損害於債權人久玖公司。
二、案經久玖公司提起自訴。
    理  由
一、訊據被告乙○○固坦承有於九十一年九月四日以動產擔保交易附條件買賣方式，
    向自訴人久玖公司購買三陽廠牌、車牌號碼ＹＢＦ─０三七號重型機車一輛，約
    定總價為六萬四千零八十元，頭期款為八千元，餘款並分六期給付，應自九十一
    年十月十五日起，應按月給付九千六百八十元之分期款，及約定標的物存放地為
    臺中縣太平市○村○○街三一巷十弄十二號，且僅繳交一期分期款等事實，惟否
    認有何違反動產擔保交易法犯行，並辯稱：伊購入後三、四日，該機車即為其妹
    即案外人曾麗萍（業已死亡）借用，之後即未返還，伊不知道該機車已經被賣掉
    等語。經查，被告前揭自白部分之事實，核與自訴人代表人陳曉明於本院審理時
    所指述之情節大致相符，並有自訴人提出之附條件買賣契約書及郵局存證信函影
    本各一件在卷可稽，應認被告自白部分與事實相符，而得為證據。被告雖辯稱其
    購入機車後數日，機車即為其妹借用，且不知道其機車已經賣予第三人等情；然
    查，車牌號碼ＹＢＦ─０三七號重型機車於被告購得後，旋已於九十一年九月二
    十四日出賣並過戶登記予第三人張淦超之事實，有車籍資料查詢表二件在卷可稽
    ；且車輛移轉過戶予第三人，通常須提出車籍資料證件暨相關身分證明文件，而
    該機車既已經移轉過戶予第三人，顯見係由被告提出車籍及身分證明文件等為之
    ，所辯不知道機車已經出賣等語，自不足採信；本件事證已經明確，被告犯行洵
    堪認定，應依法論科。
二、核被告所為，係犯動產擔保交易法第三十八條之罪；爰審酌被告犯罪之動機、目
    的，本件犯罪之情節暨犯罪之手段，又被告向自訴人所購買者為三陽廠牌之重型
    機車一輛，價值六萬四千零八十元，扣除被告已經給付之一萬七千六百八十元（
    頭期款八千元加上一期之分期款九千六百八十元），尚欠自訴人四萬六千四百元
    ，其犯罪所生之損害尚不鉅，並坦承部分犯罪之犯後態度等一切情狀，量處如主
    文所示之刑，並諭知易科罰金之折算標準，以示懲儆。
據上論斷，應依刑事訴訟法第三百四十三條、第二百九十九條第一項前段，動產擔保
交易法第三十八條，刑法第十一條前段、第四十一條第一項前段，罰金罰鍰提高標準
條例第一條前段、第二條，判決如主文。
中      華      民      國      九十二      年    七    月    二十二    日
                                    臺灣臺中地方法院刑事第一庭
                                        法  官  林  源  森
右正本證明與原本無異
如不服本判決，應於收受本判決後十日內向本院提出上訴書狀，其未敘述上訴理由者
，並得於提起上訴後十日內向本院補提理由書狀（均須按他造當事人之人數附繕本）
「切勿逕送上級法院」
                                        書記官
中      華      民      國      九十二      年    七    月    二十三    日
附錄本案論罪科刑法條全文：
動產擔保交易法第三十八條
動產擔保交易之債務人，意圖不法之利益，將標的物遷移、出賣、出質、移轉、抵押
或為其他處分，致生損害於債權人者，處三年以下有期徒刑、拘役或科或併科六千元
以下之罰金。


司法院資訊處製作；財團法人民間司法改革基金會備份。
